【裁判字號】    92,訴,430
【裁判日期】    920528
【裁判案由】    槍砲彈藥刀械管制
【裁判全文】
臺灣板橋地方法院刑事判決                          九十二年度訴字第四三０號
    公  訴  人  臺灣板橋地方法院檢察署檢察官
    被      告  甲○○
    選任辯護人  吳義雄律師
右列被告因違反槍砲彈藥刀械管制條例案件，經檢察官提起公訴（九十二年度偵緝字
第九八號），本院判決如左：
    主  文
甲○○未經許可，寄藏可發射子彈具有殺傷力之改造玩具手槍，處有期徒刑壹年壹月
，併科罰金新臺幣參萬元，罰金如易服勞役以銀元參佰元即新臺幣玖佰元折算壹日。
扣案之仿ＢＥＲＥＴＴＡ廠半自動手槍製造之改造玩具手槍壹支（槍枝管制編號00
00000000號）（含彈匣壹個）沒收。
    事  實
一、甲○○明知具有殺傷力之各式槍砲未經中央主管機關許可，不得寄藏、持有，竟
    於民國九十年年初，受不詳年籍之成年男子陳東皇所託，同意該陳東皇將具殺傷
    力之仿ＢＥＲＥＴＴＡ半自動手槍製造之改造玩具手槍一支（槍枝管制編號00
    00000000號）（含彈匣一個），寄放於其所經營位於臺北縣三重市○○
    路一七四號之四「集賢計程車行」旁之貨櫃屋內冰箱冷凍庫（未插電），而未經
    許可寄藏上開改造玩具手槍，嗣於九十一年九月十日上午十時二十五分許，為警
    在前開貨櫃屋內之冰箱冷凍庫查獲，並扣得上開具殺傷力之改造玩具手槍一支（
    含彈匣一個）。
二、案經臺北市政府警察局信義分局報請臺灣板橋地方法院檢察署檢察官偵查起訴。
    理  由
一、訊據被告甲○○矢口否認有上開寄藏改造玩具手槍之事，辯稱：是陳東皇自己放
    的，伊是叫他交給警方，當初他放時伊不知道他放在那邊，是被警察查獲時伊才
    知道，伊並未同意他放在那邊，伊是在不知情之情況下被人放置槍枝的，而且本
    案發生時，伊將集賢計程車行之業務，請胞兄陳敏賢照顧，自己則另行在台北縣
    五股鄉○○路○段二五一號經營新五汽車買賣商行，對於集賢計程車行之業務，
    已無暇兼顧云云，然查，右揭事實，有臺北市政府警察局搜索扣押筆錄、扣押物
    品目錄各一件、現場搜索照片八幀及扣案槍枝一支可資佐證，而該扣案槍枝經送
    請鑑定結果，認係「由仿ＢＥＲＥＴＴＡ廠半自動手槍製造之玩具手槍換裝土造
    金屬槍管而成之改造手槍，雖槍枝板機之複動功能無法正常運作，須以外力輔助
    復位，始可複動使用，惟認不影響槍枝之擊發功能，可擊發適用之子彈，認具殺
    傷力」，亦有內政部警政署刑事警察局刑鑑字第０九一０二四二七０三號鑑驗通
    知書一份附卷可稽，又參諸被告於警訊中所供稱：大概是九十年年初，在伊車行
    內租車的計程車司機跟伊講他在臺北市搭載乘客時，因當時遇到警方在夜間執行
    臨檢，遂急忙下車，並將一只黑色皮包遺忘在車上，事後他發現皮包內的物品是
    槍械，因為不知道要如何處理，就將該皮包車同槍械帶回車行交給我，所以伊會
    有這把槍... 他（陳東皇）說因為怕交給警方麻煩，所以只好暫時寄放在伊這裡
    等語（見九十一年度偵字第一八九八一號偵卷第五頁背面至第六頁），及被告先
    後於本院調查時供稱：是陳東皇放在那邊的，他是伊車行的司機，他說是客人掉
    在他車上的，他不知道怎麼處理，就放在伊車行，事後他有跟伊講等語（見本院
    九十一年聲羈字第七九二號卷第四頁），又稱：是伊車行的司機陳東皇載客時，
    遇到警方臨檢，客人丟棄在他車上逃逸，陳東皇打電話跟伊講，隔天他把槍拿給
    伊看，伊要他拿給警方，他說怕惹麻煩，隔兩天陳東皇告訴伊，他把槍彈放在倉
    庫廢置的冰箱裡，伊要他把槍彈拿走，他答應會拿走... 有一個姓余的司機有一
    次告訴伊他在北投認識一個賭場老闆叫「賣鹽」的，想要買槍，伊要他自己跟陳
    東皇講，後來姓余司機告訴伊，他都跟陳東皇講好了，陳東皇委託他處理，余先
    生告訴伊他要去賭博，要去拿那把槍，因為貨櫃倉庫鎖著，所以伊就打電話叫陳
    敏賢拿錀匙打開倉庫，讓姓余的去拿本案的槍彈，姓余的拿給賣鹽的那天晚上，
    姓余的打電話跟伊講，賣鹽的在開玩笑，姓余的說要再把槍還給伊，伊就讓姓余
    的再借放幾天，伊有打電話請陳敏賢打開貨櫃屋讓姓余的把槍彈再放回去等語（
    見本院九十二年偵聲字第一三號案卷第十二頁至第十四頁），復稱：（對起訴書
    之犯罪事實有何意見？）伊承認，計程車司機撿到槍後，他說一、二天就會拿走
    ，伊平常很少在店內，一忙之下就沒再逼他等語（見本院九十年一月二十八日訊
    問筆錄），足證被告對於該陳東皇之人將扣案槍枝藏放於其所經營集賢計程車行
    旁貨櫃屋內冰箱乙事，自始即為知情而且允許；至於被告另辯稱本案發生時，集
    賢計程車行之業務已請陳敏賢照顧，自己則另行於五股鄉經營汽車買賣商行云云
    ，惟依證人陳敏賢於警訊中所證稱：集賢計程車行原是伊弟弟甲○○負責經營，
    他因事於四個月前（九十年五月份左右）交由伊負責，（集賢計程車行及倉庫）
    鑰匙只有伊和甲○○有而已，平時（這四個月）都是伊在管理，他人未經過伊允
    許，不得進入，除非伊不注意有人進去伊不知道等語（見九十一年度偵字第一七
    六０三號影印案卷第十三頁至第十四頁），被告係於案發前四個月即九十年五月
    份左右始將集賢計程車行業務交由其兄陳敏賢照顧，則在九十年五月前，被告仍
    為集賢計程車行之實際經營者，且就其計程車行及貨櫃屋倉庫具有控管之權限，
    兼衡自九十年年初陳東皇撿到該扣案槍枝，迄至九十一年九月十日為警於集賢計
    程車行旁之貨櫃屋內查獲為止，該扣案槍枝寄藏於集賢計程車行內之期間已近年
    餘，被告實難諉為不知情。是以被告事後翻異前詞，無非卸飾之詞，究非足採。
    從而，本件事證明確，被告犯行洵堪認定。
二、按可發射子彈具有殺傷力之改造玩具手槍係屬槍砲彈藥刀械管制條例第四條第一
    項第一款所稱「其他可發射金屬或子彈具有殺傷力之各式槍砲」，依同條例第五
    條規定，非經中央主管機關許可，均不得製造、販賣、運輸、轉讓、出租、出借
    、持有、寄藏或陳列。被告違反前述規定，未經許可，寄藏前開可發射子彈具有
    殺傷力之改造玩具手槍，核其所為係犯槍砲彈藥刀械管制條例第十一條第四項未
    經許可寄藏其他可發射子彈具有殺傷力之槍枝罪；按寄藏之受人委託代為保管，
    其保管本身，亦屬持有，不過此之持有係受寄之當然結果，法律上自僅就寄藏行
    為為包括之評價，不另就持有手槍論罪（最高法院七十四年度台上字第三四００
    號判例意旨參照）。爰審酌槍枝之危險性及對社會治安之危害至鉅，被告無視於
    此，恣意為人寄藏改造手槍，增加查緝之困難，應予非難，及其犯罪動機、目的
    、手段及犯罪後亦曾坦承犯行之態度等一切情狀，量處如主文所示之刑，並就併
    科罰金部分諭知易服勞役之折算標準，資為懲儆。
三、扣案之仿ＢＥＲＥＴＴＡ半自動手槍製造之改造玩具手槍一支（槍枝管制編號0
    000000000號）（含彈匣一個）為違禁物，應依刑法第三十八條第一項
    第一款規定宣告沒收。
據上論結，應依刑事訴訟法第二百九十九條第一項前段，槍砲彈藥刀械管制條例第十
一條第四項、第十二條第四項，刑法第十一條前段、第四十二條第二項、第三十八條
第一項第一款，罰金罰鍰提高標準條例第二條，現行法規所定貨幣單位折算新台幣條
例第二條，判決如主文。
本案經檢察官蔡顯鑫到庭執行職務。
中      華      民      國    九十二    年      五      月    二十八    日
                                臺灣板橋地方法院刑事第三庭
                                    法  官  葉  靜  芳
右正本證明與原本無異
如不服本判決應於送達後十日內向本院提出上訴狀
                                    書記官  陳  昭  綾
中      華      民      國    九十二    年      五      月    二十八    日
附錄本案論罪科刑法條全文：
槍砲彈藥刀械管制條例第十一條
未經許可，製造、販賣或運輸第四條第一項第一款所稱其他可發射金屬或子彈具有殺
傷力之各式槍砲者，處五年以上有期徒刑，併科新臺幣一千萬元以下罰金。
未經許可，轉讓、出租或出借前項所列槍砲者，處三年以上十年以下有期徒刑，併科
新臺幣七百萬元以下罰金。
意圖供自己或他人犯罪之用，而犯前二項之罪者，處無期徒刑或七年以上有期徒刑，
併科新臺幣一千萬元以下罰金。
未經許可，持有、寄藏或意圖販賣而陳列第一項所列槍砲者，處一年以上七年以下有
期徒刑，併科新臺幣七百萬元以下罰金。
第一項至第三項之未遂犯罰之。


司法院資訊處製作；財團法人民間司法改革基金會備份。
